【裁判字號】    89,交聲,18
【裁判日期】    890330
【裁判案由】    違反道路交通管理處罰條例聲明異議
【裁判全文】
臺灣士林地方法院交通事件裁定                      八十九年度交聲字第一八號
    原處分機關  臺北巿交通事件裁決所
    異  議  人  甲○○
    即受處分人
右列受處分人因違反道路交通管理處罰條例案件，對於臺北市交通事件裁決所於民國
八十八年十二月十三日所為之處分（原處分案號：北市交裁車字第二二─ＡＣ000
0000號），聲明異議，本院裁定如左：
        主  文
原處分撤銷。
甲○○汽車駕駛人，行車速度超過規定之最高時速，處罰鍰肆佰元，並記違規點數壹
點。
        理  由
一、原處分意旨略以：異議人即受處分人甲○○於民國八十八年十月十一日上午五時
    十一分許，駕駛車號ＧＮ─四九五六號自用小客車，在臺北市○○區○○路一段
    （中影文化城往陽明山方向，該路段限速為時速五十公里）處，被臺北市政府警
    察局士林分局舉發有超速（時速九十四公里）行駛行為，經移送臺北市交通事件
    裁決所處理，依道路交通管理處罰條例第四十條第一項之規定，裁處罰鍰新台幣
    一千二百元等語。異議意旨略以：該路段為異議人每天上班必經之路，本熟知該
    處有超速照相設備，因此人不可能超速，當時係因有一輛灰色自小客車疾駛而過
    ，該超速照相設備反應時間過慢，大約過了二秒鐘才拍攝，因而誤拍經過該處異
    議人所駕駛之自小客車也有超速等語。
二、惟查，異議人上開違規事實，有台北市政府警察局舉發違反道路交通管理事件通
    知單（北市警交大字第ＡＣ0000000號）影本、超速之照片各一張附卷可
    稽，經本院細觀該照片，僅異議人甲○○駕駛之ＧＮ─四九五六號自用小客車，
    並無其他汽車被拍攝入內，而設置於該處之固定式測速照相機拍攝超速違規車輛
    之原理，係以發射與道路方向成二十度角、水平波束五度之雷達波，依都卜勒原
    理由折回雷達波頻率之變化偵測車速，當車輛離開雷達波感應區時若有超速情形
    ，此時驅動照相機拍攝照片之間隔時間在「○點五秒以內」。又該部固定式測速
    照相機所使用之設備（主機編號：○六○○一六、○六○○一八、○六○○一九
    ；主機可以輪替更換於置於不同固定桿上）於八十八年九月、十月經廠商維護校
    正，均顯示該儀器正常等情，亦分別有台北市政府警察局於八十九年二月三日北
    市警交字第八九二一○九七四○○號函、八十九年三月十六日北市警交字第八九
    二二五五九八○○號函及相關照相設備維修校正資料附卷可查，則被告辯稱超速
    照相設備反應時間過慢云云，尚不足採信，本件事證明確，異議人有超速違規之
    事實應堪認定，本件異議為無理由。
三、本件受處分人異議雖無理由，惟違反道路交通管理處罰條第四十條第一項者，須
    加記違規點數一點，此為同條例第六十三條第一項第一款所明定，原處分機關漏
    未援該規定加記違規點數一點，自屬有瑕疵而無從予以維持，依法應予撤銷。爰
    審酌受處分人違規行為之輕重程度，認應另依道路交通管理處罰條例第四十條第
    一項、第六十三條第一項第一款之規定，諭知如主文第二項所示之處罰。
四、據上論斷，應依道路交通案件處理辦法第二十條，裁定如主文。
中      華      民      國      八十九      年      三    月    三十    日
                              臺灣士林地方法院交通法庭
                                  法  官  林政佑
如不服本裁定應於送達後五日內向本院提出抗告狀


司法院資訊處製作；財團法人民間司法改革基金會備份。
